【裁判字號】    99,易,179
【裁判日期】    990322
【裁判案由】    竊盜等
【裁判全文】
臺灣苗栗地方法院刑事判決               99年度易字第179號
公  訴  人  臺灣苗栗地方法院檢察署檢察官
被      告  乙○○
上列被告因竊盜等案件，經檢察官提起公訴（起訴案號：99年度
偵字第304 號），本院依簡式審判程序判決如下：
    主  文
乙○○犯刑法第321 條第1 項第1 、2 、3 款之竊盜罪，累犯，
處有期徒刑壹年肆月；又犯刑法第321 條第1 項第1 、2 、3 款
之竊盜未遂罪，累犯，處有期徒刑玖月；又犯普通傷害罪，累犯
，處有期徒刑伍月。應執行有期徒刑貳年貳月；並應於刑之執行
前，令入勞動場所強制工作參年；扣案之油壓剪、鐵撬、螺絲起
子、尖嘴鉗各1 支、手電筒3 支、安全帽1 頂、口罩1 只均沒收
。
    犯罪事實及理由
一、犯罪事實：
（一）乙○○基於為自己不法所有之意圖：
    1.先於民國98年12月25日凌晨3 、4 時許之夜間，撿持客觀
      上足以為兇器之木棍1 支，破壞鋁門窗後侵入苗栗縣頭份
      鎮○○里○ 鄰○○路750 號甲○○居住之住宅內，竊取現
      金新台幣4 萬元、黃金戒指3 只、紀念套幣9 套、數位相
      機1 部及鑰匙1 串後，持鑰匙發動甲○○所有之車牌號碼
      FZX-153 號重型機車後，發動駛離而竊取上開財物得手。
      （事實1 ）
    2.再於99年1 月6 日凌晨5 時30分許，持客觀上足以為凶器
      之油壓剪、鐵撬、螺絲起子、尖嘴鉗各1 支，騎乘上開機
      車前往苗栗縣苗栗市○○路336 號丙○○所經營之「道鼎
      來牛肉麵」內，先以上開凶器破壞木門窗後，進入店內物
      色財物時不慎觸動警報器而驚動丙○○，丙○○趕往現場
      制止乙○○而竊盜未遂。（事實2 ）
（二）丙○○旋自後追趕逃逸之乙○○，雙方發生追逐後互相拉
      扯。乙○○另基於傷害之犯意，揮舞右臂攻擊丙○○，致
      丙○○受有右手腕瘀血、右中指右小腿擦傷等之傷害，路
      人見狀趨前協助逮捕，方共同將乙○○制伏。嗣經警據報
      後查悉上情，並扣得上開凶器及手電筒3 支、安全帽1 頂
      、口罩1 只等物及上開鑰匙1 串、車牌號碼FZX-153 號重
      型機車1 部等物。（事實3 ）
二、證據名稱：
（一）被告乙○○於警詢、偵查中及本院審理中之自白
（二）扣案之油壓剪、鐵撬、螺絲起子、尖嘴鉗各1 支、手電筒
      3 支、安全帽1 頂、口罩1 只及扣押物品相片1 張。
（三）告訴人甲○○於警詢中之證述及偵查中之具結證述、扣押
      之鑰匙1串及車牌號碼FZX-153號重型機車1部（業經發還
      ）及扣押物品相片2張。
（四）告訴人丙○○於警詢中之證述及偵查中之具結證述、行政
      院衛生署苗栗醫院診斷證明書1 份。
（五）現場相片4 張、監視器翻拍相片2 張。
三、論罪量刑：
（一）核被告乙○○所為，係犯刑法第321 條第1 項第1 、2 、
      3 款之竊盜罪、刑法第321 條第1 項第1 、2 、3 款之竊
      盜未遂罪及普通傷害罪。又被告所犯上開3 罪間，犯意各
      別，行為互殊，應予分論併罰。又被告前有竊盜罪等前科
      ，有臺灣高等法院被告前案紀錄表1 份在卷可憑，其受有
      期徒刑執行完畢後，5 年以內再犯如事實1 至3 所示3 件
      有期徒刑以上之罪，均為累犯，爰均依刑法第47條第1項
      規定加重其刑。其中事實2 部分係被告已著手於犯罪行為
      之實行而不遂，為未遂犯，爰依刑法第25條第2 項之規定
      減輕其刑。又被告上開3 罪犯意個別、行為互殊，應予分
      論併罰。
（二）爰審酌被告前有多次竊盜犯行，素行不良，正值年輕力壯
      ，竟不思以正途獲取財物，屢次為圖不勞而獲，竟多次行
      竊，本件亦係為圖自己不法之所有而前往上揭地點行竊，
      致被害人受有財物損害，惟念及被告犯後坦承犯行，非無
      悔意，態度尚可，被告為國中肄業之智識程度，暨被告無
      業之生活狀況等一切情狀，分別量處如主文所示之刑，並
      定其應執行刑。另被告係18歲以上之人，曾有多次竊盜前
      科，甫於98年9 月6 日因盜竊案徒刑執行完畢出監，且另
      於97年1 月6 日起至同年12月18日間，因犯53件竊盜案件
      ，經本院以98年易字第399 號一案判處有期徒刑8 年6 月
      ，又於98年12月25日、99年1 月6 日為本件2 次竊盜犯行
      ，足見被告確有犯竊盜罪之習慣，且堪認其經多次刑之宣
      告及執行仍無法戒除竊盜惡習，為使被告習得正當謀生觀
      念，避免再以行竊方式圖得生活所需而能重返社會，則公
      訴人所為令被告強制工作之請求，堪認允當，爰依竊盜犯
      贓物犯保安處分條例之規定，諭知被告於刑之執行前，令
      入勞動場所強制工作3 年，以資矯治。
（三）沒收部分：
      扣案之油壓剪、鐵撬、螺絲起子、尖嘴鉗各1 支、手電筒
      3 支、安全帽1 頂、口罩1 只均為被告乙○○所有且係供
      犯罪事實欄事實2 竊盜犯行所用之物，爰依刑法第38條第
      1 項第2 款規定宣告沒收。
四、應適用之法條：
（一）刑事訴訟法第273 條之1 第1 項、第299 條第1 項前段、
      第310 條之2 、第454 條第1 項。
（二）刑法第321 條第1 項第1 、2 、3 款、第321 條第2 項、
      第277 條、第47條第1 項、第25條第2 項、第38條第1 項
      第2 款、第51條第5 款。
（三）竊盜犯贓物犯保安處分條例第3 條第1 項、第4 條。
五、本判決係依刑事訴訟法第310 條之2 、第454 條第1 項製作
    。如不服本判決，應於判決送達之日起10日內，向本院提起
    上訴。
本案經檢察官林俊杰到庭執行職務。
中    華    民    國    99    年    3     月    22    日
                  刑事第二庭    法  官  楊  清  益
以上正本證明與原本無異。
如不服本判決，應於判決送達後10日內向本院提出上訴狀（應抄
附繕本），其未敘述上訴理由者，應於上訴期間屆滿後20日內補
提理由書狀於本院，上訴於臺灣高等法院臺中分院。告訴人或被
害人如對於本判決不服者，應具備理由請求檢察官上訴，其上訴
期間之計算係以檢察官收受判決正本之日期為準。
                                書記官  蕭  雅  文
中    華    民    國    99    年    3     月    22    日
附錄：本件論罪科刑之法條全文
中華民國刑法第321 條：
犯竊盜罪而有左列情形之一者，處6 月以上、5 年以下有期徒刑
：
一、於夜間侵入住宅或有人居住之建築物、船艦或隱匿其內而犯
    之者。
二、毀越門扇、牆垣或其他安全設備而犯之者。
三、攜帶兇器而犯之者。
四、結夥三人以上而犯之者。
五、乘火災、水災或其他災害之際而犯之者。
六、在車站或埠頭而犯之者。
前項之未遂犯罰之。
中華民國刑法第277 條：
傷害人之身體或健康者，處3 年以下有期徒刑、拘役或1 千元以
下罰金。

司法院資訊處製作；財團法人民間司法改革基金會備份。
